ja: ファッション・アクセサリー > 衣料品 > マタニティウェア > マタニティ水着: ブルキニ; クラシックビキニ; カバーアップ; ワンピース水着; スイムボクサー; スイムドレス; 水着トップス
fr: Vêtements et accessoires > Vêtements > Vêtements de maternité > Maillots de bain de maternité: Burkinis; Bikinis classiques; Vêtements couvrants; Maillots de bain une pièce; Boxers de bain; Robes de bain; Hauts de maillot de bain
fi: Vaatteet ja asusteet > Vaatteet > Äitiysvaatteet > Äitiysuimapuvut: Burkinit; Klassiset bikinit; Ranta-asut; Yksiosaiset uimapuvut; Uimabokserit; Uimamekot; Uimapuvun yläosat
hu: Ruházat és kiegészítők > Ruházat > Kismamaruházat > Kismama-fürdőruha: Burkinik; Klasszikus bikinik; Takaró felsők; Egyrészes fürdőruhák; Úszóboxerek; Úszóruhák; Fürdőruha-felsők
th: เสื้อผ้าและเครื่องประดับ > เสื้อผ้า > เสื้อผ้าสตรีมีครรภ์ > ชุดว่ายน้ำสตรีมีครรภ์: เบอร์กินี; บิกินี่คลาสสิก; เสื้อคลุมชุดว่ายน้ำ; ชุดว่ายน้ำแบบชิ้นเดียว; บ็อกเซอร์ว่ายน้ำ; เดรสว่ายน้ำ; ชุดว่ายน้ำส่วนบน
nb: Klær og tilbehør > Klesplagg > Mammaklær > Badetøy for gravide: Burkinier; Klassiske bikinier; Strandklær; Badedrakter; Badeboksere; Badekjoler; Badeoverdeler
it: Abbigliamento e accessori > Abbigliamento > Abbigliamento premaman > Costumi da bagno premaman: Burkini; Bikini classici; Copricostume; Costumi da bagno interi; Boxer da nuoto; Swim dress; Pezzi superiori del costume da bagno
bg-BG: Облекло и аксесоари > Облекло > Облекло за бременни > Бански за бременни: Буркини; Класически бикини; Плажно облекло; Цели бански костюми; Бански тип „боксерки“; Бански тип „рокля“; Бански горнища
es: Ropa y accesorios > Prendas de vestir > Ropa de maternidad > Traje de baño de maternidad: Burkinis; Bikinis clásicos; Batas; Trajes de baño de una pieza; Bóxers para natación; Vestidos de baño; Parte superior de traje de baño
zh-CN: 服饰与配饰 > 服装 > 孕妇装 > 孕妇泳衣: 布基尼; 经典比基尼; 罩衫; 连体泳衣; 平角泳裤; 泳裙; 泳装上衣
da: Tøj og tilbehør > Tøj > Graviditetstøj > Graviditetsbadetøj: Burkinier; Klassiske bikinier; Cover ups; One-piece-badedragter; Badeshorts; Svømmekjoler; Badetøjstoppe
zh-TW: 服飾與配件 > 衣著 > 孕婦裝 > 孕婦泳衣: 布基尼; 經典比基尼; 罩衫泳衣; 連身泳衣; 四角泳褲; 連身裙泳裝; 上身泳衣
el: Ένδυση και αξεσουάρ > Ενδύματα > Ρούχα εγκυμοσύνης > Μαγιό εγκυμοσύνης: Μπουρκίνι; Κλασικά μπικίνι; Ρούχα παραλίας; Ολόσωμα μαγιό; Αθλητικά μαγιό Swim Boxers; Φορέματα μαγιό; Τοπ για κολύμβηση
de: Bekleidung & Accessoires > Bekleidung > Umstandsmode > Umstandsbadebekleidung: Burkinis; Klassische Bikinis; Überwürfe; Einteilige Badeanzüge; Bade-Boxershorts; Badekleider; Bikini-Tops
hr-HR: Odjeća i modni dodaci > Odjeća > Odjeća za trudnice > Kupaći kostimi za trudnice: Burkiniji; Klasični bikiniji; Ogrtači za plažu; Jednodijelni kupaći kostimi; Bokserice za plivanje; Haljine za plivanje; Gornji dijelovi kupaćih kostima
nl: Kleding en accessoires > Kleding > Zwangerschapskleding > Zwangerschapszwemkleding: Boerkinis; Klassieke bikini's; Cover-ups; Badpakken; Zwemboxers; Zwemjurken; Zwemkleding, bovenstuk
pl: Ubrania i akcesoria > Odzież > Odzież ciążowa > Stroje kąpielowe ciążowe: Burkini; Klasyczne bikini; Narzutki na strój kąpielowy; Jednoczęściowe stroje kąpielowe; Bokserki kąpielowe; Sukienki kąpielowe; Góry strojów kąpielowych
pt-PT: Acessórios e vestuário > Vestuário > Roupa de maternidade > Fatos de banho de maternidade: Burquínis; Biquínis clássicos; Páreos; Fatos de banho de uma peça; Calções de natação; Vestidos de natação; Tops de fato de banho
sv: Kläder och accessoarer > Klädsel > Mammakläder > Badkläder för gravida: Burkinis; Klassiska bikinis; Täckande plagg; Baddräkter; Badbyxor av boxertyp; Badklänningar; Bikiniöverdelar
tr: Kıyafet ve Aksesuarlar > Giyim Eşyaları > Hamile Giyim > Hamile Mayoları: Burkiniler; Klasik Bikiniler; Pareo; Tek Parça Mayolar; Boxer Mayo; Mayo Elbise; Mayo Üstleri
vi: Quần áo & Phụ kiện > Quấn áo > Đồ bầu > Đồ bơi cho bà bầu: Đồ bơi kiểu Hồi giáo; Bikini cổ điển; Trang phục mặc ngoài đồ bơi; Đồ bơi một mảnh; Quần đùi bơi; Đồ bơi liền thân dạng váy; Áo bơi
cs: Oblečení a doplňky > Oblečení > Těhotenské oblečení > Těhotenské plavky: Burkiny; Klasické bikiny; Plážové oblečení; Jednodílné plavky; Plavecké boxerky; Plavkové šaty; Horní díly plavek
en: Apparel & Accessories > Clothing > Maternity Clothing > Maternity Swimwear: Burkinis; Classic Bikinis; Cover Ups; One-Piece Swimsuits; Swim Boxers; Swim Dresses; Swimwear Tops
ru: Одежда, обувь и аксессуары > Одежда > Одежда для беременных > Одежда для плавания для беременных: Буркини; Классические бикини; Пляжные накидки; Слитные купальники; Плавки-боксеры; Купальные костюмы; Топы для плавания
sl-SI: Oblačila in dodatki > Oblačila > Nosečniška oblačila > Nosečniške kopalke: Burkini; Klasični bikiniji; Prekrivala za plažo; Enodelne kopalke; Kopalne boksarice; Plavalne obleke; Zgornji deli kopalk
sk-SK: Oblečenie a doplnky > Oblečenie > Tehotenské oblečenie > Tehotenské plavky: Burkiny; Klasické bikiny; Prehozy na plavky; Jednodielne plavky; Boxerkové plavky; Plavkové šaty; Plavecké topy
lt-LT: Apranga ir aksesuarai > Drabužiai > Drabužiai nėščiosioms > Maudymosi kostiumėliai nėščiosioms: Burkiniai; Klasikiniai bikiniai; Apsiaustėliai; Vienos dalies maudymosi kostiumėliai; Maudymosi trumpikės; Maudymosi suknelės; Maudymosi kostiumėlių viršutinės dalys
ko: 의류/액세서리 > 의류 > 임부복 > 임산부 수영복: 부르키니; 클래식 비키니; 커버업; 원피스 수영복; 복서 수영복; 전신 수영복; 수영복 상의
ro-RO: Îmbrăcăminte și accesorii > Îmbrăcăminte > Îmbrăcăminte pentru gravide > Costume de baie pentru gravide: Burkini; Bikini clasic; Rochii de plajă; Costume de baie cu o piesă; Slipuri tip boxer; Rochii pentru înot; Topuri costum de baie
pt-BR: Vestuário e acessórios > Roupas > Roupas para maternidade > Roupas de banho para maternidade: Burquínis; Biquínis clássicos; Saída de praia; Maiôs em uma peça; Boxers de natação; Vestidos de natação; Tops em roupa de banho